臺灣臺中地方法院刑事裁定
110年度聲再字第66號
抗告人  即
再審聲請人  顏敏雄


上列抗告人即再審聲請人因聲請再審案件，不服本院合議庭中華
民國111年2月10日所為駁回再審聲請之裁定，提起抗告，本院裁
定如下：
    主  文
抗告駁回。
    理  由
一、抗告意旨如「刑事聲請再審（抗告）狀」所載（如附件）。
二、按不得上訴於第三審法院之案件，其第二審法院所為裁定，
    不得抗告；原審法院認為抗告不合法律上之程式或法律上不
    應准許，或其抗告權已經喪失者，應以裁定駁回之，但其不
    合法律上之程式可補正者，應定期間先命補正，刑事訴訟法
    第405條、第408條第1項分別定有明文。又對第二審法院所
    為裁定得否抗告，端視該案件是否為得上訴於第三審法院而
    定，再審係對確定判決聲明不服之方法，本質上為原訴訟程
    序之再開或續行，並非另一新訴訟關係，應以原確定判決於
    確定前在通常訴訟程序進行中是否為得上訴於第三審法院之
    案件，為審斷其是否得抗告之基礎（最高法院92年度台抗字
    第60號裁定可資參照）。而對於簡易判決有不服者，得上訴
    於管轄之第二審地方法院合議庭，並準用刑事訴訟法第3編
    第1章及第2章除第361條外之規定，刑事訴訟法第455條之1 
    第1項、第3項定有明文，依上開規定，對於簡易判決上訴者
    ，刑事訴訟法第3編第3章關於第三審之規定非在準用範圍內
    ，足見對於簡易判決不服者，僅得上訴於管轄之第二審地方
    法院合議庭，就第二審地方法院合議庭之判決不得再行上訴
    於第三審法院，而對該第二審地方法院合議庭所為確定判決
    聲請再審，本質上既為原訴訟程序之再開或續行，因對於該
    第二審地方法院合議庭所為之確定判決不得上訴於第三審法
    院，因而依首揭規定，對該第二審地方法院合議庭就再審聲
    請所為裁定自亦不得抗告。
三、經查：抗告人即再審聲請人顏敏雄（下稱抗告人）因妨害公
    務案件，經本院以109年度簡字第663號判決判處罪刑，抗告
    人不服提起上訴，經本院以109年度簡上字第366號判決駁回
    上訴確定；嗣抗告人對於上開第二審確定判決聲請再審，經
    本院以110年度聲再字第66號裁定駁回聲請在案，有臺灣高
    等法院被告前案紀錄表、上開各判決、裁定等件在卷可查。
    本件抗告人固對本院上開駁回再審聲請之裁定提起抗告，但
    抗告人聲請再審之標的乃本院第二審確定判決，屬不得上訴
    於第三審法院之案件，揆諸前揭法條規定及說明，對於第二
    審法院即本院合議庭駁回該確定判決再審聲請之裁定，亦不
    得抗告。從而，抗告人對本院合議庭所為再審聲請駁回之裁
    定再行抗告，既於法未合，係法律上不應准許者，應予駁回
    。
四、據上論斷，依刑事訴訟法第405條、第408條第1項前段，裁
　　定如主文。
中　　華　　民　　國　　111 　年　　3 　　月　　11　　日
                  刑事第三庭  審判長法  官  劉麗瑛
　　　　　　　　　                  法  官  蔡宗儒
　　　　　　　　　                  法  官  簡志宇
以上正本證明與原本無異。　　
本件裁定不得再抗告。
                                    書記官  林勝彥
中　　華　　民　　國　　111 　年　　3 　　月　　11　　日